【裁判字號】    90,訴,404
【裁判日期】    901002
【裁判案由】    家庭暴力之傷害
【裁判全文】
臺灣屏東地方法院刑事判決                            九十年度訴字第四四號
    公  訴  人  臺灣屏東地方法院檢察署檢察官
    被      告  乙○○
右被告因家庭暴力之傷害案件，經檢察官提起公訴（九十年度偵字第九三五號），本
院判決如左：
     主  文
乙○○無罪。
     理  由
一、公訴意旨略以：乙○○係甲○之子，詎其竟基於普通傷害之概括犯意，連續先於
    民國九十年一月二十三日下午四時許，在其屏東縣南州鄉○○村○○路一一巷二
    ０號之住處，因甲○見乙○○將其父親鄭木發從廚房拖至客廳，而加以勸阻，即
    生怒意，用腳踢甲○之左小腿，致甲○受有左小腿瘀青之傷害，復於同年二月一
    日上午八時許，在前揭住處因向甲○索錢未果，即用雙手推甲○胸部，致甲○因
    此倒地，而受有右肩、下背、臀部、疼痛之傷害，因認乙○○涉有傷害直係血親
    尊親屬之罪嫌。
二、本件公訴人認被告乙○○涉有傷害直系血親尊親屬犯行，無非以告訴人甲○之指
    訴、卷附行政院衛生署屏東醫院之驗傷診斷證明及照片等資為論據。訊據被告乙
    ○○則堅詞否認其事，辯稱：我沒有打我母親，也沒有推她，我們家是因為婆媳
    之間相處有問題，所以我太太想跟我搬出去外面住，但是我父母親不同意，九十
    年一月二十三日當天，我要帶小孩外出，我父親不同意，二人因此互相拉扯小孩
    ，當時，我母親正要走到外面坐，一不小心，被燒金紙之爐子絆到手而跌倒受傷
    。另外，九十年二月一日那天，我是與我母親發生爭吵，後來，我就把小孩抱出
    去，事後發生什麼事情，我並不清楚等語。
三、按犯罪事實應依證據認定之，無證據不得推定其犯罪事實。又不能證明被告犯罪
    者，應諭知無罪之判決。刑事訴訟法第一百五十四條、第三百零一條第一項分別
    定有明文。又按告訴人之指訴，係以使被告受刑事訴追為目的，是其陳述是否與
    事實相符，仍應調查其他證據，以資審認。最高法院五十二年台上字第一三○○
    號判例可資參照。經查：本件告訴人固指訴遭被告毆打，且提出驗傷診斷證明為
    據，惟被告已堅詞否認上情，且經本院傳訊證人即被告之父親鄭木發，其亦證述
    ：九十年一月二十三日當天是除夕夜，被告要帶小孩出去，我不讓他帶出去，就
    跟他在爭小孩，我太太那時在外面拜拜，我問她為何她對此事不聞不問，後來我
    太太進來時，我跟被告已經沒有在爭吵了，因為我想說小孩既然是被告的，就讓
    他帶出去，當天被告並沒有打告訴人。九十年二月一日那天，被告是有要向告訴
    人要錢，當時二人曾發生爭吵，後來我出去買早餐，情形如何我就不知道了等語
    。足認被告於九十年一月二十三日當日，並未毆打告訴人，至於公訴人所指被告
    於同年二月一日之犯行，因依告訴人之指訴，被告當天係以雙手推其胸部，致其
    跌倒，造成臀部、右肩、下背受傷云云，惟由上開告訴人提出之屏東醫院驗傷診
    斷證明所載，告訴人係受有左膝５Ⅹ５公分、左小腿３Ⅹ３公分淤血等傷害，身
    體背面並未受有任何傷害，是其所述，顯與驗傷診斷證明不相符合，此外，復查
    無其他積極證據足認被告確有公訴意旨所述之犯行，依上說明，不能證明被告犯
    罪，依法應諭知無罪之判決。
據上論斷，應依刑事訴訟法第三百零一條第一項，判決如主文。
本案經檢察官趙燕利到庭執行職務
中      華      民      國      九十      年      十      月     二     日
                                      臺灣屏東地方法院刑事第一庭
                                          法  官  包梅真
右判決正本證明與原本無異。
對於本判決如有不服應於收受送達後十日內向本院提出上訴書狀上訴於台灣高等法院
高雄分院並按他造當事人之人數附具繕本。
                                          書記官  蔡進吉
中      華      民      國      九十      年      十      月      二    日


司法院資訊處製作；財團法人民間司法改革基金會備份。
